Лабораторна робота №3. Код.

```{r}
library(tidyverse)
library(car)
library(broom)
library(sandwich)
library(lmtest)

```

Для здійснення регресійного аналізу, потрібне чисельне представлення відповідних впорядкованих факторів (категорій) та бінарних змінних (0, 1).

```{r}
# 
# 
# diabetes_data <- read_csv("./prepared_data.csv")
# 
# gen.hlth_categories <- c("excellent", "very good",
#                           "good", "fair", "poor")
#  
# age_categories <- c("18-24", "25-29", "30-34", "35-39",
#                      "40-44", "45-49", "50-54", "55-59",
#                      "60-64", "65-69", "70-74", "75-79",
#                      "80+")
#  
# edc_categories <- c("No education", 
#                      "Elementary", 
#                      "Some high school", 
#                      "High school graduate", 
#                      "Some college or tech. school", 
#                     "College graduate")
# 
# income_categories <- c("Less than $10,000",
#                         "$10,000-$15,000",
#                         "$15,000-$20,000",
#                         "$20,000-$25,000",
#                         "$25,000-$35,000",
#                         "$35,000-$50,000",
#                         "$50,000-$75,000",
#                         "$75,000 or more")
#  
# diabetes_data <- diabetes_data %>%
#    mutate(
#   #   BMI = log(BMI),
#      MentHlth = factor(MentHlth, ordered = TRUE, levels = 0:30),
#      PhysHlth = factor(PhysHlth, ordered = TRUE, levels = 0:30),
#      GenHlth = factor(GenHlth, ordered = TRUE, levels = rev(gen.hlth_categories)),
#      Age = factor(Age, ordered = TRUE, levels = age_categories),
#      Education = factor(Education, ordered = TRUE, levels = edc_categories),
#      Income = factor(Income, ordered = TRUE, levels = income_categories))
# 
# 
# str(diabetes_data, give.attr = FALSE, show_col_types = FALSE)

```


```{r}
binary_variables <- c(
  "Diabetes",
  "HighBP", 
  "HighChol", 
  "CholCheck", 
  "Smoker", 
  "Stroke", 
  "HeartDiseaseorAttack", 
  "PhysActivity", 
  "Fruits", 
  "Veggies",
  "HvyAlcoholConsump",
  "AnyHealthcare",
  "NoDocbcCost",
  "DiffWalk"
)

# Зчитування даних з файлу
diabetes_data <- read_csv("./prepared_data.csv")

diabetes_data <-diabetes_data %>% mutate(
    across(all_of(binary_variables), as.numeric)
  )


# Виведення структури даних
str(diabetes_data, give.attr = FALSE, show_col_types = FALSE)


```
Моделювання:

1.Вибрати залежну та незалежнi змiннi та пояснити свiй вибiр.
Незалежна змінна - BMI. Оскільки це єдина неперервна змінна, нам потрібно застосувати саме лінійну регресію.
Залежні змінні:
HighBP
HighChol
Diabetes
Fruits
Veggies
Stroke
HeartDiseaseorAttack
PhysActivity
GenHlth
MentHlth
PhysHlth
DiffWalk
Age
Education
Income

2. Проаналiзувати потребу застосування логаритмiв до обраних змiнних та зробити вiдповiднi висновки.
- Змінну BMI можна логарифмувати, її розподіл є скошеним, щоб зробити його більш схожим на нормальний.

3. Детально прокоментувати потенцiйну наявнiсть змiщення вiд неврахованих змiнних (omitted variable
bias, OVB). Потрiбно вказати, якi неврахованi змiннi можуть вести до порушення умови про нульове
умовне сподiвання похибки;
Потенційно важливі невраховані змінні:

CholCheck
NoDocbcCost
Smoker
Sex       
Education
Income

4. Зазначити, як контрольнi змiннi було б iдеально мати в наявностi, i якi контрольнi змiннi є наявнi
по факту;
Генетичні фактори: Оскільки генетична схильність відіграє роль у розвитку ожиріння.
Рівень фізичної активності: Більш детальні дані про рівень та частоту фізичної активності.
Харчові звички: Детальні дані про дієту та харчові звички.

За фактом, у нас є такі контрольні змінні:

PhysActivity: Як показник фізичної активності.
HighChol, HighBP, HeartDiseaseorAttack, Stroke - як фактори ризику/змінні що характеризують стан здоров'я.
Fruits і Veggies: Як індикатори споживання здорової їжі.
Income, Education: Як соціально-економічні фактори.
Age, Sex: Як демографічні фактори.

5. Сформулювати гiпотези щодо значень (або принаймнi знакiв) коефiцiєнтiв вiдповiдної структурної
модели. 
Гіпотези:
HighBP: Позитивний вплив на BMI
HighChol: Позитивний вплив на BMI
Diabetes: Позитивний вплив на BMI
Stroke: Позитивний вплив на BMI
HeartDiseaseorAttack: Позитивний вплив на BMI
PhysActivity: Негативний вплив на BMI
GenHlth: Негативний вплив на BMI
MentHlth: Позитивний вплив на BMI
PhysHlth: Позитивний вплив на BMI
DiffWalk: Позитивний вплив на BMI
Age: Позитивний вплив на BMI
Education: Негативний вплив на BMI
Income: Негативний вплив на BMI


Побудова першої базової моделі

```{r}

# Побудова базової моделі
base_model <- lm(log(BMI) ~ HighBP + HighChol + Diabetes + Stroke + HeartDiseaseorAttack + PhysActivity + GenHlth + DiffWalk + Age + Fruits + Veggies, data = diabetes_data)

# Додавання контрольних змінних
control_model <- update(base_model, . ~ . + CholCheck + NoDocbcCost + Smoker + Sex + MentHlth + PhysHlth + Education + Income)

# Перевірка стійкості моделі
#robust_model <- update(control_model, . ~ . + I(HighBP*HighChol) + I(Stroke * HeartDiseaseorAttack) + I(Fruits * Veggies))

# Вивід результатів
summary(base_model)
summary(control_model)
#summary(robust_model)

```



